【裁判字號】    94,易,1926
【裁判日期】    950127
【裁判案由】    毒品危害防制條例
【裁判全文】
臺灣高雄地方法院刑事判決              94年度易字第1926號
公  訴  人  臺灣高雄地方法院檢察署檢察官
被      告  乙○○
上列被告因毒品危害防制條例案件，經檢察官提起公訴（94年度
毒偵字第6943號），被告於準備程序中，就被訴事實為有罪之陳
述，經本院合議庭裁定由受命法官獨任適用簡式審判程序審理，
本院判決如下：
    主  文
乙○○持有第一級毒品，累犯，處有期徒刑肆月，如易科罰金，
以參佰元折算壹日；扣案之海洛因壹包（淨重零點貳參公克、包
裝重零點貳肆公克），沒收銷燬之。又施用第二級毒品，累犯，
處有期徒刑陸月，如易科罰金，以參佰元折算壹日。應執行有期
徒刑玖月，如易科罰金，以參佰元折算壹日，扣案之海洛因壹包
（淨重零點貳參公克、包裝重零點貳肆公克），沒收銷燬之。
    事  實
一、乙○○於民國於91年間，因施用毒品案件，經本院以91年度
    毒聲字第4832號裁定送觀察、勒戒，於91年9 月10日認無繼
    續施用毒品傾向，執行完畢釋放後，經臺灣高雄地方法院檢
    察署檢察官以91年度毒偵字第4176號不起訴處分確定。乙○
    ○復因施用第二級毒品甲基安非他命案件，經本院於93年7
    月30日以93年度簡字第2235號判處有期徒刑5 月確定，並於
    93 年10 月22日易科罰金執行完畢。乙○○仍不知戒除毒癮
    ，明知甲基安非他命屬毒品危害防制條例第2 條第2 項第 2
    款之第二級毒品，竟於上開觀察、勒戒執行完畢釋放後5 年
    內，基於施用第二級毒品甲基安非他命之犯意，於94年8 月
    5 日，在高雄市○○區○○街165 巷22號住處，以將甲基安
    非他命放入玻璃球內以火燒烤吸食煙霧之方式施用第二級毒
    品甲基安非他命；另基於持有第一級毒品海洛因之犯意，明
    知海洛因業經公告列為毒品危害防制條例第2 條第2 項第 1
    款之第一級毒品，不得持有，於94年8 月6 日1 時許，在高
    雄市○○區○○街附近之便利商店，自真實姓名年籍均不詳
    之成年男子處收受第一級毒品海洛因1 包（淨重0.23公克、
    空包裝重0.24公克）而持有之。嗣於94年8 月6 日1 時20分
    許，為警在高雄市○○區○○街43號查獲，並在其身上扣得
    上開第一級毒品海洛因1 包，而查知上情。
二、案經高雄市政府警察局三民第一分局移送臺灣高雄地方法院
    檢察署檢察官偵查起訴。
    理  由
一、本件被告所犯為死刑、無期徒刑、最輕本刑為3 年以上有期
    徒刑以外之罪，其於準備程序進行中，就被訴事實為有罪之
    陳述，經告知簡式審判程序之旨，並聽取當事人之意見後，
    本院認宜以獨任進行簡式審判程序，而裁定進行簡式審判程
    序審理，合先敘明。
二、上揭事實，業據被告於本院審理中自白不諱，且其為警查獲
    時所採取之尿液，經送請送高雄市立凱旋醫院，以酵素免疫
    法（EIA）及 氣相層析質譜法（GC/M S）方法檢驗結果，呈
    甲基安非他命陽性反應，此有該醫院94年8 月22日轉邊號碼
    A 00000000號濫用藥物尿液檢驗報告1 紙（見偵卷第27頁）
    附卷可稽。而扣案之白色粉末1 包經送請法務部調查局檢驗
    結果，認該白色粉末含海洛因成分，亦有該局94年10月14日
    調科壹字第220021293 號鑑定通知書一紙存卷（見偵卷第21
    頁）可參，是該扣案之白色粉末1 包係第一級毒品海洛因無
    訛，足徵被告前開持有第一級毒品海洛因1 次及施用第二級
    毒品甲基安非他命之自白，核與事實相符，堪可採為論罪科
    刑之依據。
三、另被告於91年間，因施用毒品案件，經本院以91年度毒聲字
    第4832號裁定送觀察、勒戒後，於91年9 月10日認無繼續施
    用毒品傾向執行完畢釋放，有臺灣高等法院被告前案紀錄表
    1 紙附卷可按，其於前開執行完畢釋放後，5 年內復犯本件
    施用毒品罪，應依毒品危害防制條例第23條第2 項之規定，
    予以處罰。
四、核被告所為，係犯毒品危害防制條例第11條第1 項之持有第
    一級毒品罪及同條例第10條第2 項之施用第二級毒品罪。其
    施用第二級毒品前後持有該毒品之低度行為，應分別被其施
    用之高度行為所吸收，不另論罪。被告所犯前開2 罪間，犯
    意各別，行為互殊，應予分論併罰。又被告因違反毒品危害
    防制條例案件，經本院於93年7 月30日以93年度簡字第2235
    號判處有期徒刑5 月確定，並於同年10月22日易科罰金執行
    完畢，有前開臺灣高等法院被告前案紀錄表1 紙在卷可按，
    其於5 年內再犯本件最重本刑為有期徒刑以上之2 罪，為累
    犯，均應依刑法第47條之規定，加重其刑。爰審酌被告前有
    施用第二級毒品之不良素行，歷經觀察、勒戒程序後，仍未
    能徹底戒絕毒品，且屢經查獲，隨即再犯，並曾購入第一級
    海洛因，以預備施用，顯見意志不堅，且有失政府制定毒品
    危害防制條例之立法美意，本不宜寬貸，惟念其施用毒品乃
    自戕一己之身體健康，尚未害及他人，且犯後終知能坦承犯
    行等一切情狀，分別量處如主文所示之刑，並定其應執行刑
    ，及諭知易科罰金之折算標準。
五、又扣案之白色粉末1 包經送請法務部調查局鑑驗結果，該白
    色粉末1 包係第一級毒品海洛因；爰依毒品危害防制條例第
    18條第1 項前段之規定，併予宣告沒收銷燬之。
據上論斷，應依刑事訴訟法第273 條之1 第1 項、第299 條第1
項前段，毒品危害防制條例第10條第2 項、第11條第1 項、第18
條第1 項前段，刑法第11條、第47條、第51條第5 款，判決如主
文。
本案經檢察官甲○○到庭執行職務。
中    華    民    國    95    年    1     月    27    日
                  刑事第七庭    法  官  張茹棻
以上正本證明與原本無異。
如不服本判決，應於判決送達之日起10日內，向本院提出上訴狀
。
中    華    民    國    95    年    2     月    3     日
                                書記官  陳惠玲
附錄本件論罪法條全文：
毒品危害防制條例第10條第2項
施用第二級毒品者，處 3 年以下有期徒刑。
毒品危害防制條例第11條第1項
持有第一級毒品者，處 3 年以下有期徒刑、拘役或新臺幣 5 萬
元以下罰金。


司法院資訊處製作；財團法人民間司法改革基金會備份。
